臺灣高等法院民事判決
111年度簡易字第86號
原      告  蔡蕙如    
訴訟代理人  康皓智律師
            蔡憲騰律師
被      告  古鈞中  
上列當事人間請求侵權行為損害賠償事件，原告提起刑事附帶民
事訴訟，經本院刑事庭裁定移送前來（111年度附民字第327號）
，本院於111年10月25日言詞辯論終結，判決如下：
    主      文
被告應給付原告新臺幣參萬元，及自民國一百一十一年五月十二
 日起至清償日止，按年息百分之五計算之利息。
原告其餘之訴駁回。
訴訟費用由被告負擔百分之六，餘由原告負擔。 
    事實及理由
一、原告起訴主張：兩造原為夫妻關係，於民國108年4月17日調
    解離婚。又被告因兩造間另案民事訴訟事件，取得原告所提
    作為證據之載有原告姓名、出生年月日、國民身分證統一編
    號、住址、經診斷患有「伴有混合憂鬱情緒及焦慮之適應疾
    患；失眠；頭痛」等個人資料之義大醫療財團法人義大癌治
    療醫院診斷證明書（下稱系爭診斷證明書），又因原告另有
    提告詐欺案件，被告為使該案其他投資人不信任原告之指訴
    ，竟先行翻拍系爭診斷證明書後，於108年9月10日在其與大
    學同學藍宜君之LINE通訊對話中，將系爭診斷證明書翻拍照
    片張貼予藍宜君觀看，並向藍宜君稱「我前妻有精神方面疾
    病」、「憂鬱症」、「我沒跑路拉」、「只是平台一直在變
     我也很無奈」、「我何嘗不是希望大家的錢都可以回來」
    等語；復於翌日，在其（暱稱「古荏謙（Frank）哈哥」）
    與陳文盛等眾多投資人組成之「哈哥の致富方程式」群組上
    ，張貼系爭診斷證明書翻拍照片，並稱「最近我前妻私下傳
    訊對我及MFC平台惡意造謠，各位不要相信她，她有憂鬱症
    精神已經不正常的瘋子，請不要相信她說的話」、「憂鬱症
    所以她精神不正常，不要相信她說的瘋話，把她封鎖」等語
    ，而不法侵害原告之隱私權，並致原告受有精神上之損害。
    爰依民法第184條第1項前段、第193條第1項、第195條第1項
    等規定，請求被告賠償精神慰撫金新臺幣（下同）50萬元等
    語。並聲明：被告應給付原告50萬元，及自起訴狀繕本送達
    翌日起至清償日止，按年息5%計算之利息。
二、被告則以：其對於原告主張之事實無意見，然其係為保護自
    己，並安撫其他投資人，始作出前揭行為，不知此舉可能觸
    法，原告請求之慰撫金亦屬過高等語，資為抗辯。並聲明：
    原告之訴駁回。
三、原告主張被告因兩造間另案民事訴訟事件，取得原告所提作
    為證據之系爭診斷證明書後，先將之翻拍，復先後於前述時
    間，在其與大學同學藍宜君之LINE通訊對話中，將系爭診斷
    證明書翻拍照片張貼予藍宜君觀看，並稱「我前妻有精神方
    面疾病」、「憂鬱症」、「我沒跑路拉」、「只是平台一直
    在變 我也很無奈」、「我何嘗不是希望大家的錢都可以回
    來」等語，及在「哈哥の致富方程式」群組上張貼系爭診斷
    證明書翻拍照片，並稱「最近我前妻私下傳訊對我及MFC平
    台惡意造謠，各位不要相信她，她有憂鬱症精神已經不正常
    的瘋子，請不要相信她說的話」、「憂鬱症所以她精神不正
    常，不要相信她說的瘋話，把她封鎖」等情，有本院111年
    度上訴字第1258號刑事判決可資佐證(見本院卷第7-19頁)，
    且為被告所不爭執，自堪信為真實。　　
四、按因故意或過失，不法侵害他人之權利者，負損害賠償責任
    ；不法侵害他人之身體、健康、名譽、自由、信用、隱私、
    貞操，或不法侵害其他人格法益而情節重大者，被害人雖非
    財產上之損害，亦得請求賠償相當之金額。民法第184條第1
    項前段、第195條第1項分別定有明文。查被告於前揭時、地
    ，將載有原告姓名、出生年月日、國民身分證統一編號、住
    址、醫療診斷內容等個人資料之系爭診斷證明書翻拍照片，
    張貼於與藍宜君之LINE通訊對話中及「哈哥の致富方程式」
    群組中，使涉及原告個人私密事項之資訊內容，為他人所知
    悉等情，前已認定，且經核被告辯稱張貼原告個人資料之目
    的，係為保護自身權益，向其他投資人說明原告指訴內容不
    實云云，並不具正當性，尚無從阻卻其行為之不法，是被告
    所為自該當故意不法侵害原告隱私權之侵權行為。又被告侵
    害原告隱私權之行為，情節重大，且原告前述個人資料遭被
    告公諸於眾，衡情應受有精神上之痛苦，是其依前揭規定，
    請求被告賠償其所受非財產上損害，洵屬有據。本院爰斟酌
    原告為大學畢業，現擔任企劃設計專員，每月薪資約4萬元
    ，被告為大學畢業，現擔任助理工程師，每月薪資約5萬元
    ，及被告侵害原告隱私權之方式、內容、程度，暨現今社會
    經濟狀況等一切情狀，認原告就被告前述2次侵權行為所得
    請求之慰撫金，應分別以1萬元、2萬元，合計3萬元為適當
    。
五、從而，原告依民法第184條第1項前段、第195條第1項之規定
    ，請求被告給付3萬元，及自起訴狀繕本送達翌日即111年5
    月12日（見本院111年度附民字第327號卷第5頁）起至清償
    日止，按年息5%計算之利息，核屬有據，應予准許；至逾此
    範圍之請求，則非正當，應予駁回。
六、本件事證已臻明確，兩造其餘之攻擊或防禦方法及所用之證
    據，經本院斟酌後，均認不足以影響本判決之結果，爰不再
    逐一論列，附此敘明。
七、綜上所述，據上論結，原告之訴為一部有理由，一部無理由
    ，依民事訴訟法第79條，判決如主文。
中　　華　　民　　國　　111 　年　　11　　月　　8　　 日
                  民事第二十庭  
                        審判長法  官  周祖民
                              法  官  張永輝
                              法  官  馬傲霜
正本係照原本作成。
不得上訴。
中　　華　　民　　國　　111 　年　　11　　月　　8 　　日

    　　　　　　　　　　　　　書記官  崔青菁